臺灣高等法院刑事裁定　　　　　　　　　96年度抗字第1009號
抗　 告　人
即 受 刑 人 甲○○
　　　　　　　　　　（現於台灣嘉義監獄執行中）
上列抗告人因違反毒品危害防制條例等案件，不服台灣新竹地方
法院中華民國九十六年七月二十六日裁定（九十六年度聲減字第
六一四號），提起抗告，本院裁定如下：
    主  文
抗告駁回。
    理  由
一、原裁定略以：抗告人即受刑人甲○○於附表所列日期犯如附
    表所示之違反毒品危害防制條例等罪，經判處如附表所列之
    刑確定在案，其犯罪時間，均在中華民國九十六年四月二十
    四日之前，悉合於減刑條件，檢察官聲請予以減刑，並定其
    應執行之刑，於法要無不合，當予准許，爰就受刑人所犯附
    表所示之罪，依法予以減刑後，合併定應執行刑為有期徒刑
    九月，並諭知以銀元三百元即新台幣九百折算一日之易科罰
    金折算標準。
二、抗告意旨略以：「抗告人因違反毒品危害防制條例案件，經
    台灣新竹地方法院九十五年度訴字第六九三號判處有期徒刑
    十月、有期徒刑五月，應執行有期徒刑一年二月，及九十五
    年度訴字第八七八號判處有期徒刑十月；三罪並經裁定應執
    行有期徒刑一年六月確定在案。因符合中華民國九十六年度
    罪犯減刑條例減刑規定，經同法院以九十六年度聲減字第六
    一四號裁定應執行有期徒刑九月。惟查，抗告人所犯數罪，
    經減刑後其所減之刑度一年又十五日無疑，按刑法第二條第
    一項（法律有利於被告者，適用最有利於被告之法律）及刑
    事訴訟法第二條（法院應就被告有利及不利之情形，一律注
    意及被告依法請求法院為有利於己之必要處分）之規定，依
    法應將抗告人原裁定應執行刑期減去已獲減刑之刑度一年又
    十五日，方為適法。請依法重新裁定，以保障抗告人依法所
    賦予之合法權益」等語。
三、按裁判確定前犯數罪者，併合處罰之，數罪併罰有二裁判以
    上者，應依刑法第五十一條之規定定其應執行之刑，刑法第
    五十條、第五十三條分別定有明文。又裁判確定前犯數罪均
    應減刑而未定執行刑者，就各罪依中華民國九十六年罪犯減
    刑條例第二條、第四條、第六條至第八條規定減刑後，適用
    刑法第五十一條定其應執行之刑；裁判確定前犯數罪均應減
    刑而已定執行刑者，仍依前項規定，另定應執行之刑；刑法
    第五十四條之餘罪，均應減刑者，亦同。中華民國九十六年
    罪犯減刑條例第十條亦有明文。而對於定應執行刑之案件，
    法院所為刑之酌定，本屬自由裁量事項，倘未逾外部性界限
    ，即法定裁量範圍（各刑中之最長期以上、各刑合併之刑期
    以下之法定範圍內）及內部性界限，即考量法律之目的，及
    法律秩序之理念所在，即難謂其職權之行使有違誤（最高法
    院八十年台非字第四七三號判例參照）。
四、經查，原裁定以受刑人所犯附表所示之罪，均合於減刑條件
    ，依法予以減刑後，合併定應執行刑為有期徒刑九月，如易
    科罰金以銀元三百元即新台幣九百元折算一日。從形式上觀
    察，未踰越刑法第五十一條第五款所定法律之外部性界限（
    經減刑後，各刑中之最長刑為有期徒刑五月，各刑合併之刑
    期為一年又十五日）；而受刑人所犯附表所示之罪，亦前經
    原審法院九十六年度聲字第一○八號裁定應執行有期徒刑一
    年六月確定在案，有受刑人本院被告前案紀表在卷可憑；依
    前次所定執行刑，為有期徒刑一年六月，減刑二分之一應為
    有期徒刑九月，是知亦未踰內部性界限。從而，原裁定既係
    於各宣告刑中之之最長期以上，各刑合併之刑期以下，定其
    應執行刑，且未踰內部性界限，經核並無不當之處。受刑人
    抗告意旨認所犯前揭數罪經減刑後所定之執行刑，應為未減
    刑前之執行刑期減去已獲減刑之刑度一年又十五日，方為適
    法，指摘原裁定不當，顯係誤解法律所致。本件抗告，為無
    理由，應予駁回。
三、據上論結，應依刑事訴訟法第四百十二條，裁定如主文。
中　　華　　民　　國　　96　　年　　9 　　月　　19　　日
　　　　　　　　　刑事第十三庭  審判長法　官 曾德水
　　　　　　　　　　　　　　　　　　  法　官 李錦樑
　　　　　　　　　　　　　　　　　　  法　官 林婷立
以上正本證明與原本無異。
如不服本裁定，應於收受送達後五日內向本院提出再抗告狀。
                                      書記官 王增華
中　　華　　民　　國　　96　　年　　9 　　月　　19　　日
受刑人甲○○減刑及定應執行之刑案件一覽表
┌──┬───┬────┬────────┬─────┬─────┬─────┬────┐
│罪名│宣告刑│犯罪日期│ 最後事實審法院 │ 宣判日期 │所犯法條  │合於九十六│減刑後刑│
│    │      │        ├────────┼─────┤          │年罪犯減刑│度      │
│    │      │        │ 案          號 │ 確定日期 │          │條例      │        │
├──┼───┼────┼────────┼─────┼─────┼─────┼────┤
│毒品│有期徒│95年6月 │台灣新竹地方法院│95.10.31  │毒品危害防│第2條第1項│有期徒刑│
│危害│刑10月│24日。  ├────────┤          │制條例第10│第3款     │5月如易 │
│防制│。    │        │95年度訴字第693 ├─────┤條第1項   │          │科罰金以│
│條例│      │        │號              │95.12.13  │          │          │銀元3百 │
│（施│      │        │                │          │          │          │元即新台│
│用第│      │        │                │          │          │          │幣9百元 │
│一級│      │        │                │          │          │          │折算1日 │
│毒品│      │        │                │          │          │          │。      │
│）  │      │        │                │          │          │          │        │
├──┼───┼────┼────────┼─────┼─────┼─────┼────┤
│毒品│有期徒│95年6月 │台灣新竹地方法院│95.10.31  │毒品危害防│第2條第1項│有期徒刑│
│危害│刑5月 │24日。  ├────────┤          │制條例第10│第3款     │2月又15 │
│防制│。    │        │95年度訴字第693 ├─────┤條第2 項  │          │日，如易│
│條例│      │        │號              │95.12.13  │          │          │科罰金以│
│（施│      │        │                │          │          │          │銀元3百 │
│用第│      │        │                │          │          │          │元即新台│
│二級│      │        │                │          │          │          │幣9百元 │
│毒品│      │        │                │          │          │          │折算1日 │
│）  │      │        │                │          │          │          │。      │
├──┼───┼────┼────────┼─────┼─────┼─────┼────┤
│毒品│有期徒│95年7月 │台灣新竹地方法院│95.11.30  │毒品危害防│第2條第1項│有期徒刑│
│危害│刑10月│22日14時├────────┤          │制條例第10│第3款     │5月，如 │
│防制│。    │10分許回│95年度訴字第878 ├─────┤條第1 項  │          │易科罰金│
│條例│      │溯26小時│號              │95.12.22  │          │          │以新台幣│
│（施│      │內之某時│                │          │          │          │1千元折 │
│用第│      │。      │                │          │          │          │算1日。 │
│二級│      │        │                │          │          │          │        │
│毒品│      │        │                │          │          │          │        │
│）  │      │        │                │          │          │          │        │
└──┴───┴────┴────────┴─────┴─────┴─────┴────┘
